【裁判字號】    95,裁,2728
【裁判日期】    951207
【裁判案由】    違章建築
【裁判全文】
最  高  行  政  法  院  裁  定
                                     95年度裁字第02728號
聲  請  人  乙 ○ ○
            丙○○○
            甲 ○ ○
上列聲請人因與相對人嘉義縣政府間違章建築事件，對中華民國
95年3月24日本院95年度裁字第599號裁定，聲請再審。本院裁定
如下：
    主  文
再審之聲請駁回。
再審訴訟費用由聲請人負擔。
    理  由
一、按聲請再審，依行政訴訟法第283條準用同法第277條第1項
    第4款規定，必須表明再審理由及關於再審理由並遵守不變
    期間之證據。所謂表明再審理由，必須指明確定裁定有如何
    合於行政訴訟法第273條或第274條所定再審事由之具體情事
    ，始為相當，倘僅泛言有再審事由而無具體情事，或僅指明
    所聲請再審之裁定前各程序所為裁判，有如何再審事由，而
    未一語指及其所聲請再審之裁定有合於再審之事由者，均難
    謂已合法表明再審事由，其再審之聲請，即屬不合法。
二、本件聲請人前因違章建築事件提起行政訴訟，經本院以89年
    度裁字第1203號裁定駁回後，曾先後多次聲請再審，均經本
    院分別裁定予以駁回各在案。茲聲請人復對本院最近一次，
    即95年度裁字第599號裁定（下稱原裁定）聲請再審。核其
    聲請意旨，無非係以系爭房屋係經嘉義縣政府建設局核發建
    造執照之合法建築，有文件可稽，竟遭認定為違章建築，足
    証官商勾結毀損聲請人之房屋，本院未依法駁回相對人之處
    分，顯然違背法令，有行政訴訟法第273條第1項第1款適用
    法規顯有錯誤之事由，本院歷次均率爾駁回聲請人之聲請，
    見解失當，未就新港鄉公所勾結變更都市計畫圖致聲請人房
    屋被拆除而擴大損害加以調查，違背判決基礎，且對所以不
    採聲請人所舉證據之理由亦未記明於理由，違背行政訴訟法
    第283條準用同法第277條第1項第4款，判決未備理由，聲請
    人發現新證據據以聲請再審等語。經查上開聲請意旨所陳各
    節無非係就本件實體上事實加以主張，然原裁定係以未具體
    指及再審事由為不合法而駁回該次聲請，究竟原裁定之論斷
    與內容有何合乎法定再審事由之具體事實，並未一語指及，
    僅就本件實體事項加以主張，並泛引行政訴訟法第273條第1
    項第1款規定，難認已合法表明再審事由，揆諸首揭說明，
    其再審之聲請於法不合，應予駁回。
三、依行政訴訟法第283條、第278條第1項、第104條、民事訴訟
    法第95條、第78條、第85條第1項前段，裁定如主文。
中    華    民    國    95    年    12    月    7     日
                  第四庭審判長法  官  高  啟  燦
                              法  官  黃  璽  君
                              法  官  廖  宏  明
                              法  官  楊  惠  欽
                              法  官  林  樹  埔
以  上  正  本  證  明  與  原  本  無  異
中    華    民    國    95    年    12    月    7     日
                              書記官  彭  秀  玲


司法院資訊處製作；財團法人民間司法改革基金會備份。
